【裁判字號】    97,易,322
【裁判日期】    970602
【裁判案由】    竊盜等
【裁判全文】
臺灣桃園地方法院刑事判決               97年度易字第322號
公  訴  人  臺灣桃園地方法院檢察署檢察官
被      告  甲○○
選任辯護人  王治魯律師
上列被告因竊盜等案件，經檢察官提起公訴（96年度偵字第3080
5 號），本院判決如下：
    主  文
甲○○所犯如附表所示之各罪，各處如附表所示之刑。應執行有
期徒刑貳年捌月，扣案之老虎鉗及活動扳手各壹支均沒收。
被訴普通傷害之部分公訴不受理。
    事  實
一、甲○○意圖為自己不法之所有，各於如附表編號一至六所示
    之時地，以附表編號一至六所示之方式，分別竊得如附表編
    號一至六所示之物品（詳如附表所示）。嗣於如附表編號七
    所示之時地，攜帶其所有客觀上足以對人之生命、身體、安
    全構成威脅，具有危險性之兇器老虎鉗及活動扳手各一支，
    再度著手行竊之際，為戊○○發現，旋將前開老虎鉗及活動
    扳手遺留在現場後逃逸，而未得逞。經戊○○報警後，為警
    在現場扣得甲○○所有，供附表編號一、二、四、七所示犯
    罪所用之老虎鉗及活動扳手各一支，並循線於同日晚上九時
    四十分許，在甲○○位於桃園縣中壢市○○街三七巷一二弄
    二二號二樓之住處查獲，並起出如附表編號一至六所示之贓
    物，始查悉上情。
二、案經吳文祥、丁○○、丙○○、乙○○、戊○○訴由桃園縣
    政府警察局平鎮分局報請臺灣桃園地方法院檢察署檢察官偵
    查起訴。
    理  由
壹、有罪部分：
一、本案被告甲○○所犯刑法第三百二十條第一項之普通竊盜罪
    及同法第三百二十一條第一項第三款之攜帶兇器竊盜罪，係
    刑事訴訟法第三百七十六條第二款之案件，依刑事訴訟法第
    二百八十四條之一之規定，本院無庸行合議審判，先予敘明
    。
二、按被告以外之人於審判外之言詞或書面陳述，除法律有規定
    者外，不得作為證據，刑事訴訟法第一百五十九條第一項固
    定有明文。惟被告以外之人於審判外之陳述，雖不符同法第
    一百五十九條之一至之四之規定，而經當事人於審判程序同
    意作為證據，法院審酌該言詞陳述或書面陳述作成時之情況
    ，認為適當者，亦得為證據。又當事人、代理人或辯護人於
    法院調查證據時，知有第一百五十九條第一項不得為證據之
    情形，而未於言詞辯論終結前聲明異議者，視為有前項之同
    意，此亦據同法第一百五十九條之五規定甚明。查本件證人
    吳文祥、丁○○、丙○○、乙○○、戊○○於警詢時之陳述
    ，係被告以外之人在審判外之陳述而屬傳聞證據，且不符刑
    事訴訟法第一百五十九條之三之規定，惟檢察官、被告及辯
    護人就上開證人於審判外之陳述，迄於本院言詞辯論終結前
    均未聲明異議，而本院審酌上開證人於警詢時之陳述，核無
    違法取證之瑕疵，認為以之作為證據為適當，依上開規定，
    前述審判外之陳述，得為證據。此外，上開證人及查獲員警
    陳彥霖於檢察官訊問時經具結所為之證述，尚無顯有不可信
    之情況存在，依刑事訴訟法第一百五十九條之一第二項之規
    定，亦得採為證據。
三、上揭犯罪事實，業據被告迭於警詢及偵審時供認不諱，核與
    證人吳文祥、丁○○、丙○○、乙○○、戊○○於警詢時證
    述及於檢察官訊問時具結證述之情節大致相符，並經證人即
    查獲員警陳彥霖於檢察官訊問時具結證述在卷，且有桃園縣
    政府警察局平鎮分局扣押筆錄、贓物認領保管單、前揭遭竊
    贓物及現場照片等在卷可稽，並有老虎鉗及活動扳手各一支
    扣案可佐，足認被告前揭自白與事實相符，堪以採信。
    本件事證明確，應依法論科。
四、按所謂兇器，其種類並無限制，凡客觀上足以對人之生命、
    身體、安全構成威脅，具有危險性之兇器均屬之，且祇須行
    竊時攜帶此種具有危險性之兇器為已足，並不以攜帶之初有
    行兇之意圖為必要，最高法院七十九年度台上字第五二五三
    號判例意旨參照。查被告於附表編號一、二、四、七所示之
    竊盜犯行，行為時所攜帶之老虎鉗、活動扳手各一支，均屬
    質地堅硬之金屬製品，客觀上足以危害他人生命、身體之安
    全，自屬兇器無疑。核被告所為，係犯刑法第三百二十一條
    第一項第三款之攜帶兇器加重竊盜罪（即如附表編號一、二
    、四所示之犯行）、同法第三百二十條第一項之普通竊盜罪
    （即如附表編號三、五、六之部分），至被告於附表編號七
    所示之犯行，雖已著手行竊，然尚未將竊取之物置於自己實
    力支配下，即為戊○○發覺而逃離現場，其犯罪尚屬未遂，
    核其此次所為，係犯刑法第三百二十一條第二項、第一項第
    三款之攜帶兇器加重竊盜未遂罪。被告所犯上開七罪，犯意
    各別，行為互異，應分論併罰之。被告於附表編號七所示之
    犯行，因未生竊盜之結果，尚屬未遂，爰依刑法第二十五條
    第二項後段按既遂犯之刑減輕之。爰審酌被告之素行，所犯
    如附表所示竊盜案件之犯罪情節、所竊得之財物、被害人受
    損之程度，兼衡其犯後坦承犯行，態度尚屬良好等一切情狀
    ，分別量處如主文所示之刑，並定其應執行之刑，以資懲戒
    。扣案之老虎鉗及活動扳手各一支，為被告所有，業據其供
    述在卷（見本院卷第三九頁），且係供如附表編號一、二、
    四、七所示竊盜犯罪所用之物，併依刑法第三十八條第一項
    第二款之規定宣告沒收。
貳、不受理部分：
一、公訴意旨另以：被告另基於傷害之犯意，致被害人戊○○受
    有左膝、左小腿挫擦傷及左下眼瞼淺層撕裂傷等傷害，因認
    被告另涉有刑法第二百七十七條第一項之普通傷害罪嫌等語
    。
二、按告訴乃論之罪，告訴人於第一審辯論終結前得撤回其告訴
    ，又告訴經撤回者，法院應諭知不受理之判決，刑事訴訟法
    第二百三十八條第一項、第三百零三條第三款分別定有明文
    。
三、被告傷害戊○○致其受傷之犯行，經檢察官認係涉犯刑法第
    二百七十七條第一項之普通傷害罪，然該罪依同法第二百八
    十七條前段之規定，須告訴乃論，茲告訴人戊○○於本院言
    詞辯論終結前業已撤回告訴，此有刑事撤回告訴狀一份在卷
    可稽（見本院卷第二二頁），依照前開法條之規定，爰不經
    言詞辯論，逕行諭知不受理之判決。
四、被告涉犯刑法第二百七十七條第一項之普通傷害罪，係法定
    本刑為三年以下有期徒刑之罪，屬刑事訴訟法第三百七十六
    條第一款之案件，依刑事訴訟法第二百八十四條之一之規定
    ，本院無庸行合議審判，附此敘明。
據上論斷，應依刑事訴訟法第二百八十四條之一、第二百九十九
條第一項前段、第三百零三條第三款、第三百零七條，刑法第三
百二十條第一項、第三百二十一條第一項第三款、第二項、第二
十五條第二項後段、第三十八條第一項第二款、第五十一條第五
款，刑法施行法第一條之一第一項、第二項前段，判決如主文。
本案經檢察官林清安到庭執行職務。
中    華    民    國    97    年    6     月     2    日
                  刑事第八庭  法  官  吳為平
以上正本證明與原本無異。
如不服本判決，應於送達後10日內，向本院提出上訴狀。
                              書記官  江惠婷
中    華    民    國    97    年    6     月    3     日
附表：
┌─┬────┬────┬────────┬────┬────┬──────────┐
│編│犯罪時間│犯罪地點│  作案方式      │查獲經過│扣案物品│      主  文        │
│號│        │        │                │        │        │                    │
├─┼────┼────┼────────┼────┼────┼──────────┤
│一│九十六年│桃園縣平│攜帶其所有足供兇│甲○○於│老虎鉗及│甲○○攜帶兇器竊盜，│
│  │十一月初│鎮市貿一│器使用之老虎鉗及│編號七行│活動扳手│處有期徒刑柒月。扣案│
│  │某日下午│路與貿東│活動扳手各一支，│竊之際遭│各一支。│之老虎鉗及活動扳手各│
│  │。      │路七二巷│由該工地未上鎖之│查覺，經│        │壹支均沒收。        │
│  │        │口之「長│後門進入，竊得吳│警循線於│        │                    │
│  │        │虹計畫工│水祥所有之吊料馬│九十六年│        │                    │
│  │        │地」。  │達一組。        │十二月十│        │                    │
│  │        │        │                │九日晚間│        │                    │
│  │        │        │                │九時四十│        │                    │
│  │        │        │                │分許在林│        │                    │
│  │        │        │                │銀忠住處│        │                    │
│  │        │        │                │查獲，並│        │                    │
│  │        │        │                │起出前開│        │                    │
│  │        │        │                │贓物。  │        │                    │
├─┼────┼────┼────────┼────┼────┼──────────┤
│二│九十六年│同上。  │攜帶其所有足供兇│同上。  │同上。  │甲○○攜帶兇器竊盜，│
│  │十一月中│        │器使用之老虎鉗及│        │        │處有期徒刑柒月。扣案│
│  │旬某日下│        │活動扳手各一支，│        │        │之老虎鉗及活動扳手各│
│  │午。    │        │由該工地未上鎖之│        │        │壹支均沒收。        │
│  │        │        │後門進入，竊得吳│        │        │                    │
│  │        │        │水祥所有之吊料馬│        │        │                    │
│  │        │        │達一組。        │        │        │                    │
├─┼────┼────┼────────┼────┼────┼──────────┤
│三│九十六年│同上。  │由該工地未上鎖之│同上。  │無。    │甲○○竊盜，處有期徒│
│  │十一月中│        │後門進入，徒手竊│        │        │刑參月。            │
│  │旬某日下│        │得丁○○所有之推│        │        │                    │
│  │午。    │        │車三台、變電箱二│        │        │                    │
│  │        │        │組、延長線二條、│        │        │                    │
│  │        │        │升降馬達開關變電│        │        │                    │
│  │        │        │器一組。        │        │        │                    │
├─┼────┼────┼────────┼────┼────┼──────────┤
│四│九十六年│桃園縣平│攜帶其所有足供兇│同上。  │同編號一│甲○○攜帶兇器竊盜，│
│  │十一月二│鎮市貿一│器使用之老虎鉗及│        │。      │處有期徒刑柒月。扣案│
│  │十日中午│路「富貴│活動扳手各一支，│        │        │之老虎鉗及活動扳手各│
│  │某時。  │華城工地│由該工地前門進入│        │        │壹支均沒收。        │
│  │        │」。    │，竊得丙○○所有│        │        │                    │
│  │        │        │之吊料馬達一組。│        │        │                    │
├─┼────┼────┼────────┼────┼────┼──────────┤
│五│九十六年│同上。  │由該工地前門進入│同上。  │無。    │甲○○竊盜，處有期徒│
│  │十二月十│        │，徒手竊得乙○○│        │        │刑參月。            │
│  │日下午四│        │所有之破碎機一台│        │        │                    │
│  │時許。  │        │。              │        │        │                    │
├─┼────┼────┼────────┼────┼────┼──────────┤
│六│九十六年│桃園縣平│由該工地未上鎖之│同上。  │無。    │甲○○竊盜，處有期徒│
│  │十二月十│鎮市貿一│後門進入，徒手竊│        │        │刑參月。            │
│  │八日下午│路與貿東│得戊○○所有之馬│        │        │                    │
│  │四時許。│路七二巷│達開關電線一條。│        │        │                    │
│  │        │口之「長│                │        │        │                    │
│  │        │虹計畫工│                │        │        │                    │
│  │        │地」。  │                │        │        │                    │
├─┼────┼────┼────────┼────┼────┼──────────┤
│七│九十六年│同上。  │攜帶其所有足供兇│同上。  │同編號一│甲○○攜帶兇器竊盜，│
│  │十二月十│        │器使用之老虎鉗及│        │。      │未遂，處有期徒刑肆月│
│  │九日下午│        │活動扳手各一支，│        │        │。扣案之老虎鉗及活動│
│  │七時十分│        │由該工地未上鎖之│        │        │扳手各壹支均沒收。  │
│  │許。    │        │後門進入，著手竊│        │        │                    │
│  │        │        │取戊○○所有之升│        │        │                    │
│  │        │        │降馬達一顆之際，│        │        │                    │
│  │        │        │為戊○○發覺後逃│        │        │                    │
│  │        │        │離現場，而未得逞│        │        │                    │
│  │        │        │。              │        │        │                    │
└─┴────┴────┴────────┴────┴────┴──────────┘
附錄論罪科刑法條：
刑法第320條第1項
意圖為自己或第三人不法之所有，而竊取他人之動產者，為竊盜
罪，處 5 年以下有期徒刑、拘役或 5 百元以下罰金。
刑法第321條
犯竊盜罪而有左列情形之一者，處六月以上、五年以下有期徒刑
：
一、於夜間侵入住宅或有人居住之建築物、船艦或隱匿其內而犯
    之者。
二、毀越門扇、牆垣或其他安全設備而犯之者。
三、攜帶兇器而犯之者。
四、結夥三人以上而犯之者。
五、乘火災、水災或其他災害之際而犯之者。
六、在車站或埠頭而犯之者。
前項之未遂犯罰之。


司法院資訊處製作；財團法人民間司法改革基金會備份。
